【裁判字號】    90,上易,280
【裁判日期】    900327
【裁判案由】    傷害
【裁判全文】
臺灣高等法院高雄分院刑事判決                      九十年度上易字第二八號
    上訴人即被告  乙○○
右上訴人因傷害案件，不服臺灣高雄地方法院八十九年度易字第四五六九號中華民國
八十九年十一月二十日第一審判決（起訴案號：臺灣高雄地方法院檢察署八十九年度
偵字第一九七四三號），提起上訴，本院判決如左：
    主  文
上訴駁回。
    事  實
一、乙○○於民國八十九年八月五日下午五時許，在其位於高雄市○○區○○路一一
    一號住處內，因不滿嬸嬸甲○○○夫婦欠錢不還，竟基於普通傷害他人身體之犯
    意，出手抓住甲○○○之頭髮，將其壓在桌上，復持其所有之安全帽朝吳麗珠後
    腦敲打後，甲○○○趁其鬆手時即躲入廁所內，未幾出現即遭乙○○出拳毆打頭
    部及身體，吳麗珠因而受有疑似嗅覺異常之傷害。
二、案經甲○○○訴由高雄市政府警察局三民第二分局報請臺灣高雄地方法院檢察署
    檢察官偵查起訴。
    理  由
一、訊據被告乙○○固坦認有毆打告訴人甲○○○之事實，惟矢口否認有何傷害之犯
    行，辯稱：因告訴人竊取伊的本票，且告訴人亦有打伊云云。惟查：被告之犯行
    ，業據告訴人於警訊及偵查中指述：被告於右開時地聲稱要與伊解決金錢問題，
    毆打伊全身，並用安全帽打擊頭部後腦，雙手抓頭髮，把伊押在客廳桌上，後空
    手打頭部及身體等語歷歷，被告係以上揭方式傷害被害人等情，亦據被告於警訊
    及偵審中均坦認無訛。參以告訴人為被告之嬸嬸，並係婦女，被告又為年青力壯
    之男子，苟若告訴人先行毆打被告，被告得輕易解除告訴人之侵害，然被告係以
    拳打身體並使用安全帽敲打頭部之方式毆打告訴人，其係以暴力方式攻擊而非純
    為正當防衛之情節甚為灼然，所辯是告訴人先行毆擊云云即使屬實亦難認得阻卻
    犯行。又被告聲稱告訴人曾竊取本票等情，然被告亦儘可循諸如刑事告訴或民事
    程序解決，不能認為係阻卻前揭傷害犯行之事由，是被告所辯均不足為阻卻犯行
    之依據，此外復有診斷證明書一紙附卷可資佐證。本件事證明確，被告犯行已堪
    認定。
二、核被告所為，係犯刑法第二百七十七條第一項之罪。原審因而適用刑法第二百七
    十七條第一項、第四十一條，第三十八條第一項第二款，罰金罰鍰提高標準條例
    第一條前段、第二條規定，並審酌被告僅因財產紛爭，竟罔顧倫理，逕率以暴力
    傷害親族長輩，雖坦認大部犯行，仍一味陳詞己身並無過錯，認無悔意等一切情
    狀，量處有期徒刑六月，並諭知易科罰金之折算標準，以資懲儆（關於其易科罰
    金之折算標準部分，經比較新舊刑法第四十一條規定，應適用修正後之刑法第四
    十一條第一項規定，併此敘明）。及敘明被告所有供犯罪所用安全帽一頂，雖未
    據扣案，惟尚置放被告住處，並未滅失，業據被告於審理中供明在卷，爰依刑法
    第三十八條第一項第二款之規定宣告沒收。經核其認事用法俱無不合，量刑亦稱
    妥適，被告上訴意旨否認犯罪，空言指摘原判決不當，並無可取，為無理由，應
    予駁回。
據上論結，應依刑事訴訟法第三百六十八條，判決如主文。
本案經檢察官陳惠珠到庭執行職務。
中      華      民      國    九十      年      三      月    二十七  日
                              臺灣高等法院高雄分院刑事第七庭
                                  審判長法官  王光照
                                        法官  黃壽燕
                                        法官  黃仁松
右正本證明與原本無異。
不得上訴。
                                      書記官  郭蘭蕙
中    華    民    國      九十      年       三       月    二十九    日
附錄：本判決論罪科刑法條：
刑法第二百七十七條第一項：
傷害人之身體或健康者，處三年以下有期徒刑、拘役或一千元以下罰金。
                                                                        Ｆ


司法院資訊處製作；財團法人民間司法改革基金會備份。
